臺灣臺北地方法院交通事件裁定　　　　　　　　　九十一年度交聲字第一０五二號
　　異議人即
　　受處分人　甲○○
右列受處分人因違反道路交通管理處罰條例案件，對於交通部公路總局台北區監理所
中華民國九十一年六月二十四日所為之處分（原處分案號：北監五字第四０－Ｚ00
000000號），聲明異議，本院裁定如左：
    主      文
異議駁回。
    理      由
一、按汽車駕駛人飲酒後其吐氣所含酒精成份超過每公升０．二五毫克以上者，不得
    駕車，道路交通安全規則第一百十四條第二款定有明文；再汽車駕駛人，駕駛汽
    車經測試檢定酒精濃度超過規定標準者，處新台幣（以下同）一萬五千元以上六
    萬元以下之罰鍰，並分別依其有無因此肇事致人受傷或死亡，再處以吊扣駕駛執
    照一年（未致人受傷）、二年（致人受傷）或吊銷駕駛執照（致人受重傷或死亡
    ）之處分，道路交通管理處罰條例第三十五條第一項第一款定有明文，而如汽車
    駕駛人駕駛汽車經測試檢定酒精濃度超過規定標準者，依違反道路交通管理事件
    統一裁罰標準及處理細則（於民國九十一年九月一日後法文之名稱已修正為違反
    道路交通管理事件統一裁罰基準及處理細則，以下稱處理細則）第四十四條第一
    項及違反道路交通管理事件統一裁罰標準表（於九十一年九月一日後，其名稱已
    修正為違反道路交通管理事件統一裁罰基準表，以下稱基準表）之規定，尚需依
    行為人所駕駛汽車之種類、經測試檢定出之酒精濃度及有無在應到案日期
    前到案等三項因素，為之決定應對行為人所處罰鍰之數額，易言之，如行為人係
    駕駛小型車，並經測試檢定其吐氣所含酒精濃度超過每公升０．四毫克以上未滿
    ０．五五毫克，且未因此肇事致人受傷或死亡，而在應到案日期前到案者，則需
    對該行為人處以三萬四千五百元之罰鍰，並吊扣其駕駛執照一年。
二、本件受處分人即異議人甲○○於九十一年二月四日晚間服用酒類後，仍駕駛車號
    三Ａ─００一０號自用小客貨車，在道路上行駛，嗣於九十一年二月五日凌晨五
    時三十九分許，受處分人駕駛上開車號汽車行經國道三號道路南下二十六公里處
    ，為內政部警政署國道公路警察局任務編組第九警察隊木柵分隊（隸屬於內政部
    警政署國道公路警察局第六警察隊，以下稱國道六隊）員警刁錫祥、戴慶中攔停
    ，並由員警對其實施酒測，測得受處分人其呼氣之酒精濃度達每公升０．四一毫
    克，員警即以受處分人有違反前揭道路交通管理處罰條例第三十五條第一項第一
    款規定之行為掣單舉發，嗣受處分人於應到案日期前向原處分機關提出申訴，經
    原處分機關請舉發單位即國道六隊調查結果，仍認受處分人有前開違規行為，原
    處分機關乃依前揭道路交通管理處罰條例第三十五條第一項第一款及處理細則第
    四十四條第一項暨基準表之規定於九十一年六月二十四日裁處受處分人三萬四千
    五百元之罰鍰，並吊扣其駕駛執照一年。
三、訊據受處分人固不否認有於前述時間於服用酒類後，仍駕駛上開車號汽車在道路
    上行駛，嗣為警攔停並經警測得其呼氣之酒精濃度達每公升０．四一毫克等事實
    ，核與卷內之酒測單所記載之情節相符，惟矢口否認有任何違反道路交通管理處
    罰條例規定之行為，辯稱：我那天被測了七、八次，才跑出來這個結果，且酒測
    器準不準，也不知道云云，惟查：
    對受處分人實施前開酒測之員警刁錫祥於本院九十一年九月十六日調查時，以具
    結擔保其供述之真實性並在負擔偽證罪之心理處罰狀態下供稱：（問：提示舉發
    單，本件係你舉發？）是我舉發；（問：舉發情形如何？）本件酒測是在路邊作
    的，印象中受處分人只吹了一次酒測器就成功了，酒測器有定期檢驗（當日訊問
    筆錄參照），且刁錫祥亦提出本件酒測器於九十年八月二十三日由經濟部標準檢
    驗局檢定合格，自九十年八月二十三日起，一年內有效之「呼氣酒精測試器檢定
    合格證書」一紙證明本件對受處分人實施酒測所使用之酒測器，係經檢驗合格且
    仍在有效期限內之器材，按證人刁錫祥乃為原處分機關所認定受處分人有前開違
    規行為之原證人，其並到庭在本院法官面前以言詞供述本件訴訟上之待證事實－
    即受處分人有前開違規事實，本院由其上開供述及由其所提出前開酒測器之檢定
    合格證書二項證據資料已得有受處分人確有上開違規行為之心證，且於本件卷存
    證據資料內並無任何積極證據足以證明證人刁錫祥上開供述係屬虛偽，亦無有足
    以令人顯信刁錫祥其供述為不可採之品性證據或前科證據存在，本院自不得僅以
    證人為本件開單告發受處分人之員警而全盤抹煞其在訴訟上所具有之原證人資格
    ，而受處分人對前開證人之供述並無法舉出或請本院調查任何對其有利之證據資
    料，以使本院對證人所供述受處分人違規之事實產生任何合理之懷疑，且交通警
    察掣單舉發違反道路交通管理處罰條例所列之違規事實，本質上為行政處分，係
    公務員基於職務上之權力，依法就特定之具體事件所為之具公法上效果之單方面
    行政行為，基於公務員為公法上行為具有公信力之原則，該行政行為當可被推定
    為真正，其據以依法處分之事實認定亦為正確無誤，從而本件異議人以本件酒測
    器未經過檢定合格暨其吹了數次酒測器等情詞置辯，尚難認其辯解為可採，本件
    事證明確，受處分人之違規行為堪以認定。
四、綜上所述，受處分人確有經測試檢定酒精濃度超過規定標準而仍駕駛汽車之違規
    行為，從而原處分機關依前揭道路交通管理處罰條例第三十五條第一項第一款及
    處理細則第四十四條第一項暨基準表之規定，裁處受處分人三萬四千五百元之罰
    鍰，併吊扣受處分人之駕駛執照一年，核無違誤，本件受處分人之異議為無理由
    ，自應將其異議駁回。
據上論斷，應依道路交通案件處理辦法第十九條，裁定如主文。
中      華      民      國    九十一    年     十一     月     十一     日
                                    臺灣臺北地方法刑事第三庭
                                          法  官  葉建廷
右正本證明與原本無異。
如不服本裁定，應於裁定送達後五日內，向本院提出抗告狀。
                                          書記官  陳香伶
中      華      民      國    九十一    年     十一     月     十一     日
